臺灣高等法院臺中分院刑事判決　　　 100年度上訴字第2243號
　　　　　　　　　　　　　　　　　 100年度上訴字第2266號
上　訴　人
即　被　告　林東榮
上列上訴人即被告因違反毒品危害防制條例案件，不服臺灣苗栗
地方法院99年度訴字第249、298號，中華民國99年9月27日第一
審判決（起訴案號：臺灣苗栗地方法院檢察署100年度毒偵字第
309、497號），提起上訴，本院判決如下：
    主  文
上訴駁回。
    理  由
一、按協商判決，除有刑事訴訟法第455條之4第1項第1款於訊問
    程序終結前，撤銷合意或撤回協商聲請者；第2款被告協商
    之意思非出於自由意志者；第4款被告所犯之罪非第455條之
    2第1項所定得以聲請協商判決者；第6款被告有其他較重之
    裁判上一罪之犯罪事實者；第7款法院認應諭知免刑或免訴
    、不受理者。或協商判決違反同條第2項「法院應於協商合
    意範圍內為判決；法院為協商判決所科之刑，以宣告緩刑或
    二年以下有期徒刑、拘役或罰金刑為限」之規定者，不得上
    訴，刑事訴訟法第455條之10第1項定有明文。又同法第367
    條前段：「第二審法院認為上訴有第362條前段之情形者，
    應以判決駁回之」、同法第372條規定：「第367條之判決上
    訴時，第二審法院認其為無理由而駁回上訴，或認為有理由
    而發回該案件之判決，得不經言詞辯論為之」，此依同法第
    455條之11第1項規定對於協商判決之上訴準用之。
二、上訴人即被告林東榮（下稱被告）不服原審協商判決提起上
    訴，其上訴理由狀略謂：原判決論列被告於100年2月25日22
    時50分許主動向警供出未發覺之施用第一級毒品罪，符合自
    首要件，法院即應就此有利證據向檢察官提示，以為協商量
    刑之依據，原審未踐行此一職權，從而被告協商之意思是否
    出於自由意志，已非無疑，爰依法提起上訴等語。
三、經查：
  (一)本件被告因犯施用第一、二級毒品案件，經檢察官提起公訴
    ，於第一審行審理程序時，檢察官因被告已認罪（參原審
    100年度訴字第249號卷第60頁背面、100年度訴字第298號卷
    第52頁背面），而聲請本件依協商程序而為判決，並經原審
    法院、被告之同意後，就被告願受科刑之範圍事項於審判外
    進行協商。而被告未選任辯護人，原審法院乃依同法第455
    條之5第1項規定，指定該院公設辯護人蔡文亮為其辯護人以
    協助進行協商，協商中被告表示所願受之科刑為2次施用第
    一級毒品罪，均累犯，各處有期徒刑9月、11月，施用第二
    級毒品罪處，累犯，有期徒刑9月，應執行刑為有期徒刑1年
    10月，經當事人雙方合意且被告認罪，由檢察官聲請原審法
    院改依協商程序而為判決，原審法院乃當庭對被告告知其認
    罪之罪名及其法定刑之刑度。並告知下列事項：(一)如適用協
    商程序判決，被告喪失受法院依通常程序公開審判之權利、
    保持緘默之權利、與證人對質或詰問證人之權利。(二)協商判
    決除有刑事訴訟法第455條之4第1項第1款於本訊問程序終結
    前，被告撤銷協商合意或檢察官撤回協商聲請者；第2款被
    告協商之意思非出於自由意志者；第4款被告所犯之罪非第
    455條之2第1項所定得以協商判決者；第6款被告有其他較重
    之裁判上一罪之犯罪事實者；第7款法院認應諭知免刑或免
    訴、不受理者情形之一，及違反同條第2項「法院應於協商
    合意範圍內為判決；法院為協商判決所科之刑，以宣告緩刑
    或2年以下有期徒刑、拘役或罰金為限」之規定者外，不得
    上訴。且原審在協商合意範圍內為判決，有原審審判筆錄、
    臺灣苗栗地方法院檢察署檢察官認罪協商進行單暨程序記錄
    書各1份在卷可參（參原審100年度訴字第249號卷第63頁、
    100年度訴字第298號卷第55頁），經核於法並無不合。
  (二)查被告100年1月25日20時許之施用第一級毒品犯行，係因其
    乃屬列管毒品調驗人口，於同年月26日10時20分許在苗栗縣
    警察局通霄分局經警採集尿液送驗而查獲等情，有卷附被告
    100年2月24日警詢筆錄、列管人口基本資料查詢、苗栗縣警
    察局苗栗採尿室毒品人口到場採尿名冊、列管毒品人口尿液
    檢體採集送驗紀錄表、中山醫學大學附設醫院檢驗科藥物檢
    測中心100年2月17日尿液檢驗報告等可憑（參100年度毒偵
    字第309號卷第15至23頁）；至被告100年2月25日10時許之
    施用第一級毒品犯行，則係被告於100年2月25日22時50分許
    因另案遭員警拘提到案後，由其主動供出而查獲等情，亦有
    其100年2月26日警詢筆錄、臺灣苗栗地方法院檢察署檢察官
    拘票、違反毒品危害防制條例者自首情形紀錄表、苗栗縣警
    察局通霄分局偵辦毒品案件採集尿液同意書、中山醫學大學
    附設醫院檢驗科藥物檢測中心100年月11日尿液檢驗報告等
    可憑（參100年度毒偵字第497號卷第15至17、19至21頁）；
    是被告確就其第二次（即100年2月25日10時許）之施用第一
    級毒品犯行於100年2月25日22時50分許主動向警供出而符合
    刑法62條規定之自首要件無訛。
  (三)本件被告前因違反毒品危害防制條例案件，經臺灣苗栗地方
    法院以96年度訴字第716號判決分別判處有期徒刑10月、10
    月、8月、8月，並定其應執行刑為有期徒刑2年確定，於99
    年1月7日縮短刑期假釋出監，於同年2月25日期滿未經撤銷
    假釋，而執行完畢，此有臺灣高等法院被告前案紀錄表附卷
    可稽。由上，本件被告所涉犯之於100年1月25日20時許、
    100年2月25日10時許二次施用第一級毒品，100年2月26日13
    時5分許回溯96小時內某時點，施用第二級毒品等犯行，均
    屬累犯，依法自均應加重其刑；又被告各次施用第一級毒品
    犯行，並無犯罪情節輕重不一之情形；惟原判決就被告二次
    施用第一級毒品分別量處之刑期並不相同，分別係有期徒刑
    11月（100年1月25日20時許施用第一級毒品犯行部分）及9
    月（100年2月25日10時許施用第一級毒品犯行部分），此觀
    之原判決主文及事實欄記載施用毒品時點暨其宣告刑之先後
    次序即明；即原判決就被告符合自首部分之犯行所處之刑較
    諸於未自首犯行部分之刑明顯為低；據上足見，檢察官確實
    已就被告對其二次施用第一級毒品之犯行曾否自首之情形，
    而分別與被告協商成立不同之處罰刑度無誤，被告上訴意旨
    謂原審法院未就其自首此一有利證據向檢察官提示以為協商
    量刑之依據，並據此認其協商非出於自由意志云云，尚不足
    採。
  (三)本件原審法院確係在被告向法院表示認罪，且經檢察官聲請
    認罪協商後，始同意被告與檢察官進行認罪協商，復指定辯
    護人協助被告與檢察官進行協商程序，另由檢察官與被告就
    被告各次施用毒品犯行分別與被告協商成立不同之刑度，亦
    堪認原審法院及檢察官均已就被告是否就其犯行自首，有無
    法定減輕事由有所斟酌，而後再由檢察官與被告進行認罪協
    商程序。據上，堪認本件並無被告所指其於原審與檢察官達
    成上揭認罪協商合意非出於自由意志而為之違法情形。從而
    ，被告提起本件上訴，核與刑事訴訟法第455條之4第1項各
    款規定不相符合。
四、綜上所述，本件依前揭規定，被告不得就本件協商判決提起
    上訴，其上訴於法不合。爰不經言詞辯論逕予判決駁回之。
據上論斷，應依刑事訴訟法第455條之11第1項、第367條前段、
第372條，判決如主文。
中    華    民    國   100    年    11    月    11    日
            刑事第二庭  審判長法  官  邱  顯  祥
                              法  官  張  國  忠
                              法  官  王  鏗  普
以上正本證明與原本無異。
不得上訴。
                              書記官  詹  雅  婷
中    華    民    國   100    年    11    月    14    日